【裁判字號】    91,訴,455
【裁判日期】    920116
【裁判案由】    電信法等
【裁判全文】
臺灣屏東地方法院刑事判決                          九十一年度訴字第四五五號
    公  訴  人  臺灣屏東地方法院檢察署檢察官
    被      告  甲○○
右列被告因電信法等案件，經檢察官提起公訴（民國九十年度偵字第六七八二號），
本院判決如左：
    主  文
甲○○連續意圖為自己不法之利益，以無線方式，盜用他人電信設備通信，處有期徒
刑肆月，如易科罰金，以佰元折算壹日。
    事  實
一、己○○（民國九十一年十二月十二日已審結）於九十年五月上旬某日，在屏東市
    ○○○路五十號歐力歐撞球場內，明知0000000000號行動電話之ＳＩ
    Ｍ卡係來路不正之贓卡，竟自年籍姓名不詳者收受該ＳＩＭ卡，並於九十年五月
    十三日，在該撞球場內，基於幫助甲○○意圖為自己不法之利益，以無線方式盜
    用他人電信設備通信之幫助犯意，透過不知情之乙○○（另為不起訴處分）交予
    明知該卡為贓物之甲○○使用。而甲○○於收受後，竟基於為自己不法利益之概
    括犯意，自九十年五月十三日起，至九十年六月八日止，連續撥打該支行動電話
    多次，電話費用高達新台幣（下同）一萬餘元，俟電話公司以簡訊催繳電話費後
    ，旋即將該ＳＩＭ卡丟棄。嗣經電話公司以上開ＳＩＭ卡用戶丁○○之市內電話
    催繳前揭電話費用，丁○○得知後始報警循線查獲上情。
二、案經屏東縣警察局移請臺灣屏東地方法院檢察署檢察官偵查起訴。
    理  由
一、訊據被告甲○○固坦承有使用0000000000號行動電話ＳＩＭ卡之事實
    ，惟矢口否認有何前揭收受贓物及違反電信法之犯行，並辯稱：伊不知道該ＳＩ
    Ｍ卡是贓物云云。經查：
  (一)被害人丁○○於警訊時雖供稱：該門號ＳＩＭ卡是在屏東市某街遺失，而於九十
    年八月十三日至電信警察隊第三中隊報案，是因五月份申請另支行動電話，本件
    ＳＩＭ卡0000000000號即擱置未用，直至九十年七月底收到該到該門
    號之九十年五、六月份帳單後，發現該門號電話費用暴增，才報案等語（見九十
    年十月八日警訊筆錄）；但越二日，即九十年十月十日又至警局補訊：第一次筆
    錄係因為當時不能確定晶片放在何處，現在細想確定伊的晶片是放在檳榔攤的桌
    墊下等語（見九十年十月十日警訊筆錄）。且參之電信警察隊第三中隊於九十一
    年十一月十二日電警三刑字第０九一００一五二九－０號函覆本院所附之九十年
    八月十三日之警訊筆錄，其謂：該門號是於九十年五月份所遺失，在那裡遺失伊
    不知道，該門號是伊於九十年三月份至泛亞電信股份有限公司屏東市直營店辦理
    退機，然經該公司內承辦人員替伊辦理後，告知伊先留住使用，伊就將該門號晶
    片置於伊所經營之檳榔店內，未去理會它，至九十年七月份收到該行動電話九十
    年五、六月份話費帳單後，才發覺該門號已遺失並且已被盜用，家人伊均已問過
    未有人曾使用過該門號等語（見本院卷第一四五頁），本次警訊之供述與事發時
    間較近，且與前開補充訊問時供稱細想確定伊的晶片係放在檳榔攤的桌墊下等語
    相符。是故，上開ＳＩＭ卡最後放置地點係在檳榔店內，應堪認定。該檳榔店係
    經營中盤批發及零售，為被害人丁○○及其妻戊○○證述在卷（見本院卷第一三
    一頁），衡諸常情，該檳榔店客人出入頻繁，本件ＳＩＭ在該處無故不見，且有
    不明人士大量使用撥打之情，本件ＳＩＭ卡確係為他人所竊，至堪認定。
  (二)又同案被告己○○於本院訊問時辯稱該ＳＩＭ卡係老闆丙○○及會計小姐交予伊
    云云。惟參之證人即歐力歐撞球場老闆丙○○及該公司會計小姐於本院調查時均
    證述沒有交ＳＩＭ卡給己○○，亦未提供手機給員工使用等情（見本院卷第四十
    三頁、第四十四頁、第六十一頁），足徵該歐力歐撞球場並無提供手機予員工使
    用之情，同案被告己○○所辯自無足採。己○○確自自年籍姓名不詳之人收受本
    件ＳＩＭ卡後，再由乙○○轉交甲○○盜打之事實，應堪以認定。
  (三)本件0000000000之ＳＩＭ卡係何時遺失之細節，被害人丁○○對之陳
    述略有齟齬，然不影響其為他人所竊之事實，已如前述。又參之被告甲○○於本
    院調查時供稱：用到六月初未再使用，係因泛亞公司傳簡訊說繳款期限到了，沒
    有繳係以為本人才能繳，並且以為公司會通知伊繳，六月間伊要拿回去給公司繳
    款的時候，那間公司已經沒有做，ＳＩＭ卡現已不見了等語（見本院卷第四十頁
    、第四十一頁）；於本院審理時供稱：「【為何把ＳＩＭ卡丟棄？】因為不能打
    。【卡是別人的為何把卡丟掉？】因為當時我已經找不到己○○。【為何不找乙○○？】（不答）」等語（見本院卷第八十五頁）。衡諸常情，若果係正常之借
    用ＳＩＭ卡，何以使用者未自行繳交該電話費，又何以未將該ＳＩＭ卡返還被告
    或乙○○，被告此舉顯與常理不合，被告甲○○確實知悉該卡係為贓物，應堪以
    認定。
  (四)綜上，被告所辯，委無足採。按任何人以ＳＩＭ卡打電話，均由該卡之帳號申請
    人支付通話費用，故無一定之原由，ＳＩＭ卡不可能任意轉借他人，被告取得本
    案ＳＩＭ卡既無正當原因，衡諸常理，自知該卡來源不正，其知該卡為贓物應可
    認定。此外，尚有卷附之泛亞電信六月份帳單通話記錄四紙、電信費用帳單繳款
    聯一紙、泛亞電信股份有限公司九十一年九月三日91泛亞Ｅ字第０四八一號函及
    九十一年九月二十五日91泛亞Ｅ字第０五七八號函各一件、和信電訊股份有限公
    司九十一年十月十一日函一件、電信警察隊第三中隊九十一年十一月十二日電警
    刑字第０九一００一五二九－０號函一件等足資佐證，本件事證已臻明確，被告
    犯行堪以認定，應依法論科。
二、核被告甲○○所為，係犯刑法第三百四十九條第一項之收受贓物罪及電信法第五
    十六條第一項以無線方式盜用他人電信設備之罪。被告於九十年五月十三日自同
    案被告己○○處取得該ＳＩＭ卡後至九十年六月八日止，即連續使用該ＳＩＭ卡
    撥打電話，費用高達一萬餘元，其多次撥打行為，時間緊接，所犯構成要件相同
    ，顯係出於概括犯意反覆為之，為連續犯，應依刑法第五十六條之規定論以一罪
    ，並加重其刑。上開二罪間，有方法目的之牽連關係，依刑法第五十五條之規定
    ，應從一重之以無線方式盜用他人電信設備之罪處斷。爰審酌被告犯罪動機、目
    的、手段、所生危害、侵害使用者之權益及其犯罪猶飾詞狡辯，犯後態度不佳等
    一切情狀，量處如主文所示之刑，並諭知易科罰金之折算標準，以資儆懲。
據上論斷，應依刑事訴訟法第二百九十九條第一項前段，電信法第五十六條第一項，
刑法第三百四十九條第一項、第十一條前段、第五十六條、第五十五條、第四十一條
第一項前段，罰金罰鍰提高標準條例第一條前段、第二條，判決如主文。
本案經檢察官劉俊儀到庭執行職務
中      華      民      國      九十二      年      一    月    十六    日
                                    台灣屏東地方法院刑事第三庭
                                        審判長法  官 蔡國卿
                                              法  官 洪乙心
                                              法  官 李淑惠
右正本證明與原本無異。
如不服本判決，應於判決送達後十日內，向本院提出上訴狀。
                                        書記官  魏慧夷
中      華      民      國      九十二      年      一    月  十六      日
附錄論罪法條
刑法第三百四十九條
收受贓物者，處三年以下有期徒刑、拘役或五百元以下罰金。
搬運、寄藏、故買贓物或為擔保者，處五年以下有期徒刑、拘役或科或併科一千元以
下罰金。
因贓物變得之財物，以贓物論。
電信法第五十六條
意圖為自己或第三人不法之利益，以有線、無線或其他電磁方式，盜接或盜用他人電
信設備通信者，處五年以下有期徒刑，得併科新台幣一百五十萬元以下罰金。
意圖供自己或第三人盜接或盜用他人電信設備通信，而製造、變造或輸入電信器材者
，處一年以上七年以下有期徒刑，得併科新台幣三百萬元以下罰金。意圖供第三人盜
接或盜用他人電信設備通信，而販賣、轉讓、出租或出借電信器材者，亦同。
意圖供自己或第三人犯罪之用而持有前項之電信器材者，處三年以下有期徒刑，得併
科新台幣五十萬元以下罰金。
第一項及第二項之未遂犯罰之。


司法院資訊處製作；財團法人民間司法改革基金會備份。
